# 请教陈版主-房地产公司预收房款会计处理

提问人：babi1985 时间：2017-04-18 16:53:53
陈版主： 您好，我有一个问题请教！ 房地产公司按照规范情况的话，预收房款时就要预缴相应的税金及附加，在这种情况下对于就会计上尚未确认收入的预收账款缴纳的营业税等流转税及附加，在相关收入于会计上确认之前，可以确认为一项资产，即其他流动资产。 那如果某公司不规范，没有按照预收房款预缴相应的税金及附加，那我想问一下，对于这部分预收房款我们需要预提税金及附加吗，分录怎么做呢？借：其他流动资产 贷：应交税费？ 可是我的理解是其他流动资产里反映的应该是预缴的税金及附加而不是预提的税金及附加。那到底需不需要预提呢？
我们是这样做的：收款时预提：借 预付账款 -预缴税金 贷： 应交税费 缴纳时：借：应交税费 贷：银行存款 在收入实现时结转：借：营业税金及附加 贷： 预付账款——预缴税金。 最后看期末预付账款-预缴税金如果有余额，大家将余额重分类到其他流动资产-预缴税费，如果预付账款——预缴税金与应交税费两边同时挂帐，则应按较小的一方金额先冲回预付账款——预缴税金，然后再做重分类。这样做的结果就是最终账面没有反映预提数，只是最终在其他流动资产里反映了缴纳数。 我很疑惑，希望您替我解答一下，非常感谢！

回答人：chenyiwei
个人建议在报表中应充分反映已经发生但尚未履行的预缴税款义务（也就是资产、负债两边同时挂）。只反映缴纳数的做法是有欠缺的。